【裁判字號】    98,易緝,21
【裁判日期】    980416
【裁判案由】    詐欺
【裁判全文】
臺灣臺南地方法院刑事判決             98年度易緝字第21號
公  訴  人  臺灣臺南地方法院檢察署檢察官
被      告  乙○○
                    住屏東縣.
上列被告因詐欺案件，經檢察官提起公訴（94年度偵緝字第1168
號），本院合議庭裁定由受命法官獨任進行簡式審判，判決如下
：
    主  文
乙○○連續意圖為自己不法之所有，以詐術使人將本人之物交付
，處有期徒刑貳年。
    事實及理由
一、本件被告所犯為死刑、無期徒刑或最輕本刑為三年以上有期
    徒刑以外之罪，經本院合議庭依刑事訴訟法第二百七十三條
    之一第一項規定，裁定由受命法官獨任進行簡式審判程式，
    依同法第二百七十三條之二、同法第一百五十九條第二項之
    規定，不適用傳聞法則有關限制證據能力之相關規定，合先
    敘明。
二、本件犯罪事實如下：乙○○明知自己並未取得合法醫師資格
    ，竟基於意圖為自己不法所有之概括犯意，於民國（下同）
    90年3月間透過第三人彭盛文之介紹認識甲○○，向甲○○
    誆稱其為成功大學醫學院之副教授及附設醫院整型外科之主
    治醫生，具有美容醫學之專業知識，願意投資由甲○○及其
    夫黃俊傑所設立之「啟博國際股份有限公司」（下稱啟博公
    司）以成為股東，負責啟博公司在台南地區美容產品銷售之
    業務，惟甲○○必須先出資新台幣（下同）450萬元即占百
    分之45之股份，加入其以穆雅琍（另為不起訴處分確定）名
    義所申設位在台南市安平區○○○街189號；資本額1千萬元
    之依梵諾國際美容股份有限公司（依梵諾美容公司），甲○
    ○不疑有他，遂先後於90年5月7日、同年月14日、同年6月
    12日、同年6月19日，各匯款新台幣（以下同）100萬元、
    200萬元（以上2筆以甲○○之夫黃俊傑為匯款人）、100萬
    元、50萬元（以上2筆以甲○○為匯款人），總計將4百50萬
    元之入股款項匯入乙○○設於合作金庫三民分行之帳戶內（
    帳號0000000000000號）。乙○○90年6月間在台南市○○路
    ○段841號啟博公司台南辦事處，向甲○○佯稱因推展該公
    司台南之銷售業務，代墊資金、裝潢及辦公設備等成立費用
    ，致甲○○不疑有詐，另交付以啟博公司所簽發如附件起訴
    書附表所示之支票20紙（面額總計1百23萬8千7百13元）予
    乙○○，乙○○得手後，提示得款花用。嗣於90年6月下旬
    ，甲○○至依梵諾美容公司、啟博公司台南辦事處查看時，
    承包裝潢廠商及房東因未取得工程款及租金紛向甲○○催討
    ，且甲○○要求乙○○對帳時，赫然發現依梵諾美容公司登
    記資本總額僅300萬元（登記李月油、黃俊傑股份僅13萬5千
    股，股金為1百35萬元），以資搪塞，始知受騙。
三、本件犯罪證據如下：除被告於審理中坦承犯行不諱，應予補
    充外，其餘犯罪證據引用檢察官聲請簡易判決處刑書之記載
    （如附件）。
四、新舊法比較適用方面：
    查被告行為後，刑法已於九十四年二月二日修正公布，並於
    九十五年七月一日生效施行，行為後法律有變更者，適用行
    為時之法律，但行為後之法律有利於行為人者，適用最有利
    於行為人之法律，刑法修正後第二條第一項定有明文。茲比
    較本案該部分所涉新舊刑法如下：
(一)、刑法第56條之連續犯規定，業經刪除，則被告所犯罪名，依
    新法應依數罪併罰之規定分論併罰，此刪除雖非犯罪構成要
    件之變更，但顯已影響行為人刑罰之法律效果，自屬法律有
    變更，比較新、舊法結果，修正後之規定顯非較有利於被告
    。
(二)、刑法第33條第5款由原先之「罰金：1元以上」，修正為「罰
    金：新臺幣1千元以上，以百元計算之」，修正後規定並未
    較有利於被告。
(三)、經上綜合比較結果，本件上開部分應依刑法修正後第二條第
    一項規定，一體適用上開修正前之刑法相關規定，對於被告
    較為有利。
五、論罪科刑方面：
    核被告所為，均係犯刑法第三百三十九條第一項之詐欺取財
    罪。其先後多次詐欺犯行，時間緊接，犯罪構成要件相同，
    顯係基於一個概括犯意所為，應依連續犯規定以一罪論，並
    依法加重其刑。爰審酌被告曾有詐欺及違反醫師法前科，素
    行欠佳，有台灣高等法院被告全國前案紀錄表乙份附卷足憑
    ，竟不思以正當手段財富，向告訴人李月油詐得合計573萬
    餘元之款項，犯罪所生危害甚重，復迄未與其達成民事和解
    ，惟審理中坦承犯行等一切情狀，量處如主文所示之刑，以
    示懲儆。至被告犯罪之時間，雖在96年4月24日之前，固合
    於依中華民國96年罪犯減刑條例第2條所定減刑條件，惟其
    宣告刑於有期徒刑1年6月，且於該條例施行前，即於95年11
    月28日經本院發布通緝，迄於98年3月3日經警通緝到案，不
    合該條例第三條第一項、第五條所規定減刑條件，自不得予
    以減刑，並此敘明。
六、據上論斷，應依刑事訴訟法第273條之1第1項、第299條第1
    項前段、第310條之2、第454條，刑法第2條第1項前段、第
    339條第1項，修正前刑法第56條，刑法施行法第1條之1，判
    決如主文。
七、如不服本判決，得自判決送達之日起10日內，向本院提起上
    訴。
中    華    民    國    98    年    4     月    16    日
                        刑事第十五庭法  官  柯顯卿
以上正本證明與原本無異。
如不服本判決應於收受本判決後10日內向本院提出上訴書狀，並
應敘述具體理由。其未敘述上訴理由者，應於上訴期間屆滿後20
日內向本院補提理由書狀（均須按他造當事人之人數附繕本）「
切勿逕送上級法院」。
                                    書記官  黃鋕偉
中    華    民    國    98    年    4     月    16    日
附錄所犯法條：
刑法第339條第1項：
意圖為自己或第三人不法之所有，以詐術使人將本人或第三人之
物交付者，處5年以下有期徒刑、拘役或科或併科一千元以下罰
金。


司法院資訊處製作；財團法人民間司法改革基金會備份。
